# 请教陈版：先租后回购情形下融资租赁会计处理问题

提问人：cheney1994 时间：2021-07-01 23:33:07
企业由于园区政府招商引资政策，由政府投建厂房，企业采取先租后回购的方式，租赁期为 12 年，前五年免付租金，第6-12年租金为 100 元/平/年，第 8 年开始，每年回购建设总价的20%， 5 年回购完成；此类情形下，使用权资产及租赁负债等初始和后续计量要怎么确定呢？

回答人：chenyiwei
该事项整体上构成一揽子交易。这里的租赁只是形式上的，并不存在将资产使用权由政府转移给企业的过程。因此，企业应将其作为以分期付款方式购建固定资产进行会计处理。将该协议项下所有应付款项（年租金、回购款）按照适当的利率折现，以折现值作为固定资产成本，对应确认长期应付款，而不是确认使用权资产和租赁负债。

提问人：cheney1994 时间：2021-07-04 16:01:00
就是说直接按折现后的现值确认为固定资产就行了，应付款项计入长期应付款，差额部分计入未确认融资费用，然后未确认融资费用每年摊销就行了是么？那我的理解其实这种方式与采取租赁准则处理的方式实质上对于企业净利润的影响（财务费用的确认、折旧的计提）其实是差不多的对么？

回答人：chenyiwei
可以这样理解。